臺灣雲林地方法院刑事判決　　　　　　　100年度易字第157號
公　訴　人　臺灣雲林地方法院檢察署檢察官
被　　　告　黃皓熙
上列被告因家庭暴力防治法案件，經檢察官提起公訴（99年度偵
字第6006號），被告於準備程序期日就被訴事實為有罪陳述，本
院進行簡式審判程序，並判決如下：
    主  文
黃皓熙犯違反保護令罪，累犯，處拘役貳拾日，如易科罰金，以
新臺幣壹仟元折算壹日。
    事  實
一、黃皓熙曾因偽造文書案件，經本院以96年度虎簡字第487 號
    判處有期徒刑4 月確定，於民國97年10月3 日縮刑期滿執行
    完畢。又黃皓熙與吳佳蓉曾為夫妻關係，雙方於95年12月28
    日離婚，2 人具有家庭暴力防治法第3 條第1 款所定之家庭
    成員關係。黃皓熙明知吳佳蓉已依家庭暴力防治法規定向本
    院聲請保護令，經本院於99年7 月21日核發99年度家護字第
    368 號民事通常保護令，命黃皓熙不得對吳佳蓉實施身體或
    精神上不法侵害行為、直接或間接為騷擾、接觸之聯絡行為
    ，及應遠離下列處所100 公尺：(1)雲林縣虎尾鎮○○里○○
    街100 號；(2)雲林縣虎尾鎮○○里○○路174 號「萬國印鋪
    店」，有效期間為1 年。詎黃皓熙於收受上開保護令後，為
    能於99年8 月17日入監服刑前探視女兒，不顧前開通常保護
    令之命令內容，基於違反保護令之單一犯意，於99年8 月13
    日晚間9 時30分許，騎乘機車接續至雲林縣虎尾鎮○○里○
    ○路174 號「萬國印鋪店」門口後，復至雲林縣虎尾鎮○○
    里○○街100 號之門口，違反遠離處所之命令。
二、案經吳佳蓉訴由雲林縣警察局虎尾分局報告臺灣雲林地方法
    院檢察署檢察官偵查起訴。
    理  由
一、本件被告所犯為死刑、無期徒刑、最輕本刑為三年以上有期
    徒刑以外之罪，亦非屬高等法院管轄之第一審案件，其於準
    備程序進行中，先就被訴事實為有罪之陳述，經法官告知簡
    式審判程序之旨，並聽取公訴檢察官之意見後，依刑事訴訟
    法第273 條之1 第1 項、第273 條之2 等規定，裁定進行簡
    式審判程序，且不受同法第159 條第1 項、第161 條之2 、
    第161 條之3 、第163 條之1 及第164 條至第170 條所規定
    證據能力認定及調查方式之限制，合先敘明。
二、對於上開犯罪事實，業據被告於本院審理時供認不諱，核與
    告訴人吳佳蓉於警詢時之指述及檢察官訊問時之證述（警卷
    第4 頁至第6 頁，偵卷第13、14頁）情節大致相符，並有上
    開本院99年度家護字第368 號民事通常保護令影本、送達證
    書影本各1 份（警卷第7 頁，偵卷第21頁）在卷可佐，足認
    被告上開自白與事實相符，而得採信。是本件事證明確，被
    告之犯行堪以認定，應依法論科。
三、論罪科刑：
  (一)被告與告訴人吳佳蓉於95年12月28日離婚，其係告訴人之前
    配偶，2 人間具有家庭暴力防治法第3 條第1 款所定之家庭
    成員關係。本院曾以民事通常保護令（99年度家護字第368
    號）裁定禁止被告對告訴人實施身體或精神上不法侵害行為
    、直接或間接為騷擾、接觸之聯絡行為，及至少應遠離(1)雲
    林縣虎尾鎮○○里○○街100 號；(2)雲林縣虎尾鎮○○里○
    ○路174 號「萬國印鋪店」100 公尺，有效期間為1 年。而
    被告明知上開保護令之內容，仍違反保護令，於99年8 月13
    日晚間9 時30分許，前後前往上開2 個處所門口，核被告所
    為，係違反家庭暴力防治法第61條第4 款之違反保護令罪。
  (二)被告雖先後至雲林縣虎尾鎮○○里○○路174 號「萬國印鋪
    店」、雲林縣虎尾鎮○○里○○街100 號之門口處，為違反
    保護令裁定所禁止之行為，然被告係出於探視女兒之目的，
    於緊密之時間內，接近保護令內容所命應遠離之2 個處所，
    顯係基於同一違反保護令之犯意所為，又侵害手法相同，堪
    認各行為之獨立性極為薄弱，依一般社會客觀觀念，難以強
    行分開，在法律上評價應為數個舉動之接續施行，應屬接續
    犯，而僅論以一違反保護令罪。
  (三)再查，被告有前述犯罪事實欄所記載之前科紀錄，此有臺灣
    高等法院被告前案紀錄表1 份附卷足憑，故被告於受有期徒
    刑執行完畢後，5 年內故意再犯本件有期徒刑以上之罪，依
    刑法第47條第1 項規定，為累犯，應依法加重其刑。
  (四)爰審酌被告事實欄之前科紀錄，已如前述，又因公共危險及
    恐嚇案件，於99年8 月17日入監服刑，此有臺灣高等法院被
    告前案紀錄表1 份在卷可參，是其所稱違反保護令之動機，
    在於入監前探視女兒等情，與告訴人偵訊時證述一致，應為
    實在。雖被告未經深思熟慮，採取了不適當的方式，而違反
    保護令，但念其目的非在於不法侵害，而是出於父女天性，
    思念女兒之情，又其違反保護令之情節尚屬輕微，復於審理
    時能知坦承犯行，態度良好，顯見應有悔意；此外，告訴人
    於審理時也表示願意讓被告以事先打電話約定方式探視女兒
    ，相信被告不至於再有違反保護令之行為，兼衡被告自陳有
    正當工作等一切情狀，量處如主文所示之刑，併諭知易科罰
    金之折算標準。
四、據上論斷，應依刑事訴訟法第273 條之1 第1 項、第299 條
    第1 項前段，家庭暴力防治法第61條第4 款，刑法第11條前
    段、第47條第1 項、第41條第1 項前段，判決如主文。
本案經檢察官莊珂惠到庭執行職務。
中    華    民    國   100    年    4     月    13    日
                  刑事第三庭    法  官  蕭雅毓
以上正本證明與原本無異。
如不服本判決應於收受判決後10日內向本院提出上訴書狀，並應
敘述具體理由；其未敘述上訴理由者，應於上訴期間屆滿後20日
內向本院補提理由書（均須按他造當事人之人數附繕本）。「切
勿逕送上級法院」。
                                書記官  鍾宜津
中    華    民    國   100    年    4     月    13    日
附錄本案論罪科刑法條全文：
家庭暴力防治法第61條（違反保護令罪）：
違反法院依第14條第1 項、第16條第3 項所為之下列裁定者，為
本法所稱違反保護令罪，處3 年以下有期徒刑、拘役或科或併科
新臺幣10萬元以下罰金：
一、禁止實施家庭暴力。
二、禁止騷擾、接觸、跟蹤、通話、通信或其他非必要之聯絡行
    為。
三、遷出住居所。
四、遠離住居所、工作場所、學校或其他特定場所。
五、完成加害人處遇計畫。